臺灣士林地方法院刑事判決　　　　　　　 96年度易字第205號
公　訴　人　臺灣士林地方法院檢察署檢察官
被　　　告　丁○○
上列被告因竊盜案件，經檢察官提起公訴（95年度偵字第12703號）
，本院判決如下：
    主  文
丁○○竊盜，處拘役參拾日，如易科罰金，以新台幣壹仟元折算
壹日，又竊盜，處拘役參拾日，如易科罰金，以新台幣壹仟元折
算壹日，又竊盜，處拘役參拾日，如易科罰金，以新台幣壹仟元
折算壹日，又竊盜，處拘役參拾日，如易科罰金，以新台幣壹仟
元折算壹日，應執行拘役壹佰日，如易科罰金，以新台幣壹仟元
折算壹日，
    事  實
一、丁○○復意圖為自己不法之所有，分別於如附表所示之時地
    ，徒手竊取弘昇營造廠股份有限公司（下稱弘昇公司）所有
    由其負責人戊○○管理之如附表所示之物。得手後，以其所
    有之車牌號碼IQ--9406號或弘昇公司所使用之車牌號碼6712
    --EA號等自用小客車載運，並將其於民國95年10月1 日當日
    所竊得之紙類1 批，持至臺北市○○區○○路419 號黃雪紅
    （檢察官另為不起訴處分）所經營之益萬興金屬有限公司，
    變賣予不知情之黃雪紅，得款新台幣（以下同）300 元。嗣
    經警循線於95年10月4 日上午9 時40分許，在臺北縣汐止市
    ○○○路1 段108 號2 樓查獲丁○○，而悉上情。
二、案經弘昇公司訴由臺北縣政府警察局汐止分局報請臺灣士林
    地方法院檢察署檢察官告偵查起訴。
    理  由
一、有關證人戊○○、甲○○、黃雪紅警詢筆錄，被告不爭執其
    證據能力，且本院審酌各該筆錄製作之情況，並無明顯違法
    或其他不可信之情形，依刑事訴訟法第一百五十九條之五規
    定，即有證據能力，合先敘明。
二、訊據被告丁○○否認有何竊盜犯行，辯稱：紙張部分，公司
    老闆戊○○、經理丙○○有同意伊拿取，不是偷。而鐵條部
    分，伊留在現場，沒有帶走等語，
（一）上揭犯罪事實，業據被告於警詢供述明確，核與告訴代理
      人戊○○於警詢中指訴相符，並有證人甲○○、黃雪紅警
      詢筆錄在卷可參，且有現場、車牌號碼IQ-9406號自用小
      客車與益萬興資源回收廠之照片10張，以及車籍資料在卷
      可稽，此部份事實堪予認定。
（二）被告辯稱：紙張有經老闆經理同意才拿走等語，惟證人即
      弘昇公司負責人戊○○證稱：當地ABC 三棟，A 全部是工
      區，B 二三至二六樓是工區，C 二五至二六樓是工區，我
      是同意被告在B 棟三樓拿。後來有跟被告說A 棟紙張不要
      拿，但被告不聽一直拿等語（本院卷第五三至五四頁），
      證人即弘昇公司經理丙○○證稱：我同意被告拿B 棟三樓
      的紙及地上的廢紙，因為該地遭受火災，地上散亂著紙張
      ，此部份有同意被告拿，但A 棟十六樓的紙張很整齊，我
      沒同意被告去拿等語（本院卷第五五頁），是被告所辯顯
      然無據，不足採信。至於證人即弘昇公司現場監工乙○○
      固稱：剛開始公司有同意他拿，後來公司不同意被告拿，
      他應該就沒有拿了等語（本院卷第二五頁），無非臆測，
      且與上開證據不符，尚難遽採為有利被告之證據。
（三）被告辯稱：未偷鐵條等語，惟查：被告於警詢稱：我當時
      有搬鐵條8 、9 根，因為我看到有人走過來，我又搬還去
      等語（偵卷第六頁反面），而證人甲○○於警詢、本院證
      稱：於如附表編號4 所示之時地，有人將鐵條，自樓上丟
      至1 樓，當時被告將鐵條用車牌號碼為IQ-9406 號小客車
      載走，當時只看到被告一人，沒有其他人幫忙等語（偵卷
      第十七頁，本院卷第二二頁），顯見被告確有拿取鐵條，
      至其辯稱：有搬還去等語，無非飾詞，何況，被告既已拿
      取該鐵條，即屬竊盜既遂，不因嗣後畏遭發覺，又將之放
      回，而影響罪責之成立，是被告此部份所辯，亦不足採信
      。至於證人甲○○證稱：看過被告拿很多次，日期不清楚
      等語，此部份陳述，因欠缺期日、鐵條數量等要素，尚難
      遽採為不利被告之證據，附此敘明。
綜上，事證明確，被告所辯顯，不足採信，其犯行洵堪認定。
三、核被告所為，均係犯刑法第320 條第1 項之竊盜罪。被告
    4 次竊盜犯行，應分論併罰。爰審酌被告犯罪之動機、目的
    、手段，所竊物品價值僅幾佰元，犯後否認之態度，被害人
    願給被告自新機會（本院卷第五六頁），暨檢察官求處各判
    三月，尚嫌太重等一切情狀，量處如主文所示之刑，並定應
    執行執刑，及易科罰金折算準。
四、被告於警詢自承：搬8 、9 根鐵條等語，其數量尚有游移，
    因認被告至少偷取八根，至於其餘部分，不予認定，惟與起
    訴鐵條部分，惟實質一罪，爰不另為無罪諭知。
據上論斷，應依刑事訴訟法第299 條第1 項前段、刑法第320 條
第1 項，第41條第1 項，第51條第6 款，刑法施行法第1 之1 條
，判決如主文。
本案經檢察官黃德松到庭執行職務
中　　華　　民　　國　　96　　年　　4 　　月　　30　　日
                  刑事第五庭審判長法  官  周政達
                                  法  官  楊迺伶
                                  法  官  汪梅芬
以上正本證明與原本無異。
如不服本判決，應於判決送達後10日內，向本院提出上訴狀。
                                  書記官  陳佳伶
中　　華　　民　　國　　96　　年　　4 　　月　　30　　日
附錄本案所犯法條：刑法第320條第1項
意圖為自己或第三人不法之所有，而竊取他人之動產者，為竊盜
罪，處 5 年以下有期徒刑、拘役或 5 百元以下罰金。
 附表：
 ┌─┬────┬────┬───┬───────┬─────┬─────┐
 │編│犯罪時間│犯罪地點│被害人│犯罪方法      │犯罪所得  │所犯法條  │
 │號│        │        │      │              │          │          │
 ├─┼────┼────┼───┼───────┼─────┼─────┤
 │1 │95年9月 │臺北縣汐│弘昇公│丁○○徒手竊取│紙類1批（ │刑法第320 │
 │  │26日中午│止市新台│司（負│紙類1批。得手 │變賣得款  │條第1項之 │
 │  │12時許  │五路1段 │責人蔡│後以其所有之車│835 元）。│竊盜罪。  │
 │  │        │108號16 │嘉雄）│牌號碼IQ--9406│          │          │
 │  │        │樓      │      │號自用小客車載│          │          │
 │  │        │        │      │離左址。      │          │          │
 ├─┼────┼────┼───┼───────┼─────┼─────┤
 │2 │95年9月 │同上    │同上  │丁○○徒手竊取│紙類1批（ │刑法第320 │
 │  │29日中午│        │      │紙類1批。得手 │變賣得款  │條第1項之 │
 │  │12時許  │        │      │後，以弘昇公司│300 元）。│竊盜罪。  │
 │  │        │        │      │所使用之車牌號│          │          │
 │  │        │        │      │碼6712--EA號自│          │          │
 │  │        │        │      │用小客車載離左│          │          │
 │  │        │        │      │址。          │          │          │
 ├─┼────┼────┼───┼───────┼─────┼─────┤
 │3 │95年10月│同上    │同上  │丁○○徒手竊取│紙類1批（ │刑法第320 │
 │  │1日上午 │        │      │紙類1批。得手 │變賣得款  │條第1項之 │
 │  │8時許   │        │      │後，以其所有之│300 元）。│竊盜罪。  │
 │  │        │        │      │車牌號碼IQ--94│          │          │
 │  │        │        │      │06號自用小客車│          │          │
 │  │        │        │      │載離左址。    │          │          │
 ├─┼────┼────┼───┼───────┼─────┼─────┤
 │4 │95年10月│同上    │同上  │丁○○徒手竊取│鐵條8 根。│刑法第320 │
 │  │3日下午 │        │      │鐵條8、9根。得│ (每公斤六│條第1項之 │
 │  │5時許   │        │      │手後，以其所有│點五元，二│竊盜罪。  │
 │  │        │        │      │之車牌號碼IQ--│根約一公斤│          │
 │  │        │        │      │9406號自用小客│)         │          │
 │  │        │        │      │車載離左址。  │          │          │
 └─┴────┴────┴───┴───────┴─────┴─────┘
